【裁判字號】    89,易,4299
【裁判日期】    900308
【裁判案由】    恐嚇取財
【裁判全文】
臺灣板橋地方法院刑事判決                        八十九年度易字第四二九九號
    公  訴  人  臺灣板橋地方法院檢察署檢察官
    被      告  乙○○
右列被告因恐嚇取財案件，經檢察官提起公訴（八十九年度偵字第一六八二二號），
本院判決如左：
    主    文
乙○○連續意圖為自己不法之所有，以恐嚇使人將本人之物交付，處有期徒刑柒月，
緩刑年。扣案之電線貳條沒收。
    事    實
一、乙○○與甲○○原有同性情誼，嗣其因在外負債及不滿甲○○與之漸漸疏遠，竟
    基於意圖自己不法所有之概括犯意，分別於民國（下同）八十九年四月中旬、六
    月中旬及八月十五日左右，在桃園縣蘆竹鄉○○村○○○街五四號八樓之四二人
    同居處，向甲○○嚇稱：「如不拿錢來，就要你死」等語，使甲○○心生畏懼而
    分別交付新台幣（下同）一萬元、一萬元及二千元予乙○○。其復於同年八月二
    十四日凌晨一時許，在上址因向甲○○索錢未成後，竟前承上概括犯意，以電線
    將甲○○手腳捆綁而剝奪甲○○行動自由之方式，向黃君恐嚇交付財物，使甲○
    ○心生畏懼答應立即籌錢，乙○○始予鬆綁，甲○○旋於當日下午五點左右，在
    台北縣新莊市約定地點將三萬元交付乙○○。乙○○再於同年九月四日晚間六時
    三十分左右，基於前開意圖自己不法所有之概括犯意，打電話至台北縣新莊市○
    ○街二九九巷六十弄八號甲○○住處，向黃君嚇稱：「如不將桃園縣蘆竹鄉房地
    之所有權狀交出，明天就要讓你死」等語，使甲○○心生畏懼而同意交付，但已
    不堪其擾，遂報警於同日晚間十時許，在台北縣新莊市○○○路八三巷底水溝旁
    約定地點將蘇營富逮獲而未遂，警方並偕同乙○○前往桃園縣蘆竹鄉○○村○○
    ○街五四號八樓處扣得其所有綑綁甲○○之電線一條，嗣於台灣板橋地方法院檢
    察署開庭時，甲○○再提出乙○○所有用來綑綁甲○○之電線一條扣案。
二、案經甲○○訴由台北縣警察局新莊分局報請臺灣板橋地方法院檢察署檢察官偵查
    起訴。
    理  由
一、訊據被告蘇營富矢口否認有何恐嚇犯行，辯稱：八十九年四、六、八月伊沒有恐
    嚇他，也沒有拿他錢，八十九年八月二十四日那天伊只是開玩笑，且只綁他手而
    且，並無藉此恐嚇他的意思，隔天是他主動拿三萬元給伊，因他表示之前騙伊在
    公司有跟會，而會錢是由伊繳，所以他把部分會錢還給伊，九月四日伊沒有恐嚇
    他，是他跟伊約定要一起去仲介公司，因他要將房子賣掉，本件係因伊想要跟他
    疏遠，他懷恨在心才這樣誣賴伊云云。查：右揭事實，業據告訴人甲○○在警訊
    及偵審中指陳不移，而參諸被告在警訊中先辯稱：「．．．他並告訴我沒有錢跟
    會，跟會的事情是騙我的，我一時氣憤就猛喝酒，我因氣他騙我跟會的事，才會
    用電線將他的手腳綁起來」等語（見偵卷第五頁）；復辯稱「我罵甲○○喜歡亂
    跑，要把他的手腳綁起來就不會跑了，他就把手與腳伸出來，我就用電線把他綁
    起來」等語（見偵卷第六頁），所辯後已有所有不符，堪認其所辯顯係臨訟虛構
    及避就之詞，本件復有電線二條扣案可佐，罪證明確，被告犯行堪以認定。
二、核被告所為，係犯刑法第三百四十六條第一項之恐嚇取財罪、同條第三項、第一
    項之恐嚇取財未遂罪及同法三百零二條第一項之妨害自由罪。其先後多次恐嚇取
    財既遂及一次未遂犯行，時間緊接、時間緊接、犯罪構成要件相同、係基於同一
    概括犯意為之，為連續犯，應論以恐嚇取財一罪，並依法加重其刑；其所犯上開
    恐嚇取財罪及妨害自由罪間有方法結果之關係，為牽連犯，應一從重之恐嚇取財
    罪處，公訴意旨固疏未論及被告涉犯刑法第三百零二第一項妨害自由罪部分，但
    起訴事實已敘及，且與其所犯恐嚇取財罪有牽連犯之裁判上一罪關係，本院自得
    併予審究。爰審酌被告犯罪動機、目的、手段、所生危害及犯後態度等一切情狀
    ，量處如主文所示之刑，以資懲儆。末查：被告前未曾受有期徒刑以上刑之宣告
    ，有台灣高等法院檢察署刑案紀錄簡覆表在卷可稽，而被告因一時失慮觸犯刑章
    ，經此偵審教訓後，已足收警惕之效，當無再犯之虞，是本院認對被告所宣告之
    刑，以暫不執行為適當，爰依刑法第七十四條第一款規定併宣告緩刑三年，以啟
    自新。扣案之電線二條，係被告所有供被告恐嚇取財所用之物，業據其在警訊自
    承及告訴人指述在卷，應依刑法第三十八條第一項第二款之規定併予沒收。
據上論斷，應依刑事訴訟法第二百九十九條第一項前段，刑法第五十六條、第三百四
十六條第一項、第三百零二條第一項、第五十五條、第七十四條第一款、第三十八條
第一項第二款，罰金罰鍰提高標準條例第一條前段，判決如主文。
本案經檢察官葉志飛到庭執行職務。
中      華      民      國      九十        年    三      月    八      日
                                      臺灣板橋地方法院刑事第二庭
                                              法  官  古  秋  菊
右正本證明與原本無異
如不服本判決應於送達後十日內向本院提出上訴狀
                                              書記官  蕭  詩  穎
中      華      民      國    九十        年    三      月    八      日
附錄本案論罪科刑法條全文：
刑法第三百四十六條：
意圖為自己或第三人不法之所有，以恐嚇使人將本人或第三人之物交付者，處六月以
上五年以下有期徒刑，得併科一千元以下罰金。
以前項方法得財產上不法之利益，或使第三人得之者，亦同。
前二項之未遂犯罰之。
刑法第三百零二條
 (剝奪他人行動自由罪)
私行拘禁或以其他非法方法，剝奪人之行動自由者，處五年以下有期徒刑
、拘役或三百元以下罰金。
因而致人於死者，處無期徒刑或七年以上有期徒刑，致重傷者，處三年以
上十年以下有期徒刑。
第一項之未遂犯罰之。


司法院資訊處製作；財團法人民間司法改革基金會備份。
